【裁判字號】    95,訴,307
【裁判日期】    950630
【裁判案由】    毒品危害防制條例
【裁判全文】
臺灣基隆地方法院刑事判決               95年度訴字第307號
公  訴  人  臺灣基隆地方法院檢察署檢察官
被      告  丙○○
                    （另案於臺灣基隆監獄執行中）
上列被告因違反毒品危害防制條例案件，經檢察官提起公訴（95
年度毒偵字第695號）及移送併案審理（95年度毒偵字第1060號
），並經本院合議庭裁定由受命法官獨任進行簡式審判程序，判
決如下：
    主      文
丙○○連續施用第一級毒品，累犯，處有期徒刑拾月。
    事實及理由
一、本件犯罪事實應補充：「被告丙○○假釋經撤銷殘刑1年11
    月17日，與煙毒等案件經本院定應執行刑3年8月接續執行，
    於民國88年11月16日假釋，於91年3月23日保護管束期滿，
    未經撤銷假釋，其未執行之刑以已執行論而執行完畢。被告
    丙○○基於概括之犯意，自95年1月27日某時起至95年4月1
    日上午6時許止，約1天施用4、5次之頻率，連續施用第一級
    毒品海洛因多次。嗣為警另於95年4月1日上午6時40分許，
    在基隆市安樂區○○○街2巷大衛營社區處，在其乘座之車
    牌號碼4091-EK號自小客車內，為海巡署基隆機動查緝隊因
    執行查緝勤務而查獲。」、證據應補充：「被告於本院準備
    程序及審判程序之自白及台灣尖端先進生技醫藥股份有限公
    司95年4月10日出具之濫用藥物檢驗報告1份。」，應適用之
    法條應補充：「被告持有第一級毒品海洛因係供施用，其持
    有之低度行為應為施用之高度行為所吸收，不另論罪。公訴
    人雖就被告自95年1月27日起至95年2月3日止施用第一級毒
    品海洛因之犯行起訴，就被告其餘施用第一級毒品之事實未
    予起訴，然未起訴部分之犯罪事實與起訴部分，有連續犯之
    裁判上一罪關係，為起訴之效力所及，本院自應併予審究。
    」外，餘均引用如附件檢察官起訴書之記載。
二、據上論斷，應依刑事訴訟法第273條之1第1項、第284條之1
    、第299條第1項前段、第310條之2、第454條第2項，毒品危
    害防制條例第10條第1項、第23條第2項，刑法第11條前段、
    第56條、第47條，判決如主文。
本案經檢察官乙○○到庭執行職務。
中    華    民    國    95    年    6    月    30    日
                  刑事第三庭法  官    何怡穎
以上正本證明與原本無異。
對於本件判決如有不服，應於收受送達後10日內，向本院提出上
訴書狀，上訴於臺灣高等法院，並按他造當事人之人數附具繕本
。
中    華    民    國    95    年    6    月    30    日
                            書記官    李繼業
附錄本案論罪科刑法條：
毒品危害防制條例第十條第一項
施用第一級毒品者，處六月以上五年以下有期徒刑。
附件：
臺灣基隆地方法院檢察署檢察官起訴書
                                     95年度毒偵字第695號
    被  告  丙○○  男  39歲（民國○○年○月○○日生）
                    住基隆市○○區○○路65之3號2樓
                    居基隆市○○○路133巷27之3號13樓
                    身分證統一編號：Ｚ000000000號
上列被告因違反毒品危害防制條例案件，已經偵查終結，認應提
起公訴，茲敘述犯罪事實及證據並所犯法條如下：
        犯罪事實
一、丙○○前因違反肅清煙毒條例案件，經法院判處有期徒刑3
     年3月確定，經入監執行，於民國85年5月2 日假釋出監。惟
     其於假釋期間，復因違反麻醉藥品管理條例案件，經法院判
     處有期徒刑5月確定，上開假釋嗣遭撤銷，所餘殘刑1年11月
     17日與上開有期徒刑5月接續執行，於88年11月16 日復行假
     釋出監，而於91年9月22 日假釋期滿未經撤銷，其未執行刑
     以已執行論，視為執行完畢。又因施用毒品案件，經強制戒
     治期滿，由本署檢察官於94年8月25 日，以94年度戒毒偵字
     第29號處分書，為不起訴處分確定。復因施用第一級毒品海
     洛因、第二級毒品安非他命案件，再由臺灣基隆地方法院於
     94年12月30日，以94年度訴字第885 號判決，分別判處有期
     徒刑8月及6月，應執行有期徒刑1年，並於95年2月8 日判決
     確定，然尚未執行。詎丙○○猶不知悔改，於5 年內，復基
     於施用第一級毒品之概括犯意，自95年1月27 日晚間起，至
     同年2月3日為警採尿回溯1 日內止，在基隆市○○區○○路
     65之3號2樓住所及其他不詳處所，以將海洛因摻入香煙內用
     火點燃吸食之方式，連續非法施用第一級毒品海洛因多次。
     嗣於同年2月3日20時15分許，在基隆市○○區○○路65之3
     號2樓住所，為警依毒品危害防制條例第25 條規定強制其至
     警局採尿送驗，結果呈嗎啡陽性反應，始查悉上情。
二、案經基隆市警察局第四分局報告偵辦。
         證據並所犯法條
一、本件被告丙○○經傳喚未到庭接受訊問，然其於警詢時僅坦
     承於95年1月27 日有施用第一級毒品之犯行，餘均否認。惟
     查，其為警所採尿液經送昭信科技顧問股份有限公司檢驗，
     結果呈毒品嗎啡陽性反應，有該公司出具之濫用藥物尿液檢
     體檢驗報告1紙附卷可稽，可見其於採尿回溯1日內曾施用第
     一級毒品海洛因，其所辯顯不足採信。此外，並有不起訴處
     分書、判決書及刑案資料查註紀錄表各1 份附卷足參，本件
     事證已臻明確，被告犯行洵堪認定。
二、核被告所為係違反毒品危害防制條例第10條第1 項之施用第
     一級毒品罪嫌。被告先後多次施用毒品之行為，時間緊接，
     且犯罪構成要件相同，顯係基於概括犯意反復為之，請論以
     連續犯，依刑法第56條規定加重其刑。又被告受前述有期徒
     刑執行完畢，此有本署刑案資料查註紀錄表1 份在卷可稽，
     其於5 年內再犯本件有期徒刑以上之罪，請以累犯論擬，依
     刑法第47條規定遞加重其刑。
三、依毒品危害防制條例第23條第2項、刑事訴訟法第251條第1
     項提起公訴。
     此  致
臺灣基隆地方法院
中    華    民    國    95    年    4     月    7     日
                               檢察官  甲  ○  ○
本件正本證明與原本無異
中    華    民    國    95    年    4     月    12    日
                               書記官  楊  雅  玲
附錄所犯法條︰
毒品危害防制條例第10條第1項
    施用第一級毒品者，處 6 月以上 5 年以下有期徒刑。


司法院資訊處製作；財團法人民間司法改革基金會備份。
